【裁判字號】    94,簡上,82
【裁判日期】    950111
【裁判案由】    毒品危害防制條例
【裁判全文】
臺灣基隆地方法院刑事判決              94年度簡上字第82號
公  訴  人  臺灣基隆地方法院檢察署檢察官
上  訴  人
即  被  告  甲○○
上列上訴人即被告因違反毒品危害防制條例案件，不服本院基隆
簡易庭，中華民國94年6月2日94年度基簡字第288號第一審簡易
判決（聲請案號：94年度毒偵字第1070號）提起上訴，本院管轄
之第二審合議庭判決如下：
    主      文
上訴駁回。
    事實及理由
一、本案經本院合議庭審理結果，認第1審判決以被告甲○○所
    犯係觸犯毒品危害防制條例第10條第2項之施用第2級毒品罪
    ，而判處被告有期徒刑5月，如易科罰金以300元折算1日，
    其認事用法均無違誤，量刑亦屬適當，應予維持，並引用第
    1審判決書記載之事實、證據及理由。
二、上訴人即被告上訴意旨略以：被告並無施用第2級毒品安非
    他命，只有施用海洛因，因長期使用安眠藥，案發前幾天，
    有叫太太去內湖仁德醫院拿解海洛因的藥，不知道是否藥裡
    含有安非他命成份，因此提起上訴，請求撤銷原判決云云。
三、惟查：
  (一)按依毒品檢驗學上之常規，尿液中含毒品成分反應所使用之
    檢驗方法，對於受檢驗者是否確有施用毒品行為之判斷，在
    檢驗學常規上恆有絕對之影響。其以酵素免疫分析或薄層定
    性分析等方式為初步篩檢者，因具有相當程度偽陽性之可能
    ，如另以氣（液）相層析、質譜分析等較具公信力之儀器為
    交叉確認，因出現偽陽性反應之機率極低，核足據為對涉嫌
    人不利之認定，此向為我國司法實務所是認。查被告於94年
    3月8日為警方查獲後所採集之尿液檢體，經採取初步檢驗（
    酵素免疫分析法）及確認檢驗（氣相層析質譜儀）二種鑑驗
    方法，檢驗結果均呈安非他命、甲基安非他命陽性反應之事
    實，有偵查卷附臺灣尖端先進生技醫藥股份有限公司94年3
    月17日濫用藥物檢驗報告可稽。上開尿液檢體，經本院送調
    查局復驗，經螢光偏極免疫分析法、氣相層析質譜分析法檢
    驗，亦呈甲基安非他命陽性反應，此有94年9月9日調科壹字
    第9462103170號法務部調查局檢驗通知書在卷可稽。足認被
    告確有於為警採尿前96小時內，在不詳地點施用安非他命。
  (二)經本院將被告所提供之所謂伊服用之戒除海洛因藥物，送檢
    驗結果，僅檢驗出含有Tramadol Chlordiazepoxide Tripro
    lidine Lorazepam等3級或4級管制藥品，並無安非他命、甲
    基安非他之成份，此有94年11月25日管檢字第0940011366號
    行政院衛生署管制藥品管理局檢驗成績書在卷可參。且經本
    院向提供上開藥物之台北市內湖區仁德聯合診所函查結果，
    該戒斷藥包，並無安非他命成份，此有該診所94年10月11日
    函在卷可憑。足認被告辯稱尿液中含安非他命係因服用上開
    藥物所致，亦無可採。
  (三)末查，被告於本院原審訊問時，亦對檢察官聲請簡易判決書
    之犯罪事實無意見，並坦承採尿當天，以吸食器燒烤產生煙
    霧方式，施用安非他命1次，且注射針筒與施用安非他命無
    關（參見本院94年度基簡字第288號卷第34頁）。
  (四)綜上所述，堪可認定被告確有於94年3月8日，為警採尿當天
    ，施用第2級毒品安非他命，被告所辯，諉無足採。
四、原審認上訴人罪證明確，進而論罪科刑，量處有期徒刑5 月
    ，併諭知易科罰金之折算標準，認事用法並無違誤，量刑亦
    屬恰當，自應予以維持。上訴意旨任意指摘原審判決不當云
    云，為無理由，應予駁回。
據上論斷，應依刑事訴訟法第455條之1 第1 項、第3 項、第368
條、第373條，判決如主文。
本案經檢察官乙○○到庭執行職務。
中    華    民    國    95    年    1    月    11    日
                  刑事第二庭審判長法  官  王敏慧
                                  法  官  劉桂金
                                  法  官  陳伯厚
以上為正本係照原本作成。
本件判決不得上訴。
中    華    民    國    95    年    1    月    11    日
                                  書記官  明祖斌


司法院資訊處製作；財團法人民間司法改革基金會備份。
